<?xml version='1.0' encoding='utf-8'?>
<verb default="múirínigh" disambig="">
  <verbalNoun default="múiríniú" />
  <verbalAdjective default="múirínithe" />
  <tenseForm default="múirínigh" tense="Past" dependency="Indep" person="Base" />
  <tenseForm default="múiríníomar" tense="Past" dependency="Indep" person="Pl1" />
  <tenseForm default="múiríníodar" tense="Past" dependency="Indep" person="Pl3" />
  <tenseForm default="múiríníodh" tense="Past" dependency="Indep" person="Auto" />
  <tenseForm default="múirínigh" tense="Past" dependency="Dep" person="Base" />
  <tenseForm default="múiríníomar" tense="Past" dependency="Dep" person="Pl1" />
  <tenseForm default="múiríníodar" tense="Past" dependency="Dep" person="Pl3" />
  <tenseForm default="múiríníodh" tense="Past" dependency="Dep" person="Auto" />
  <tenseForm default="múiríníodh" tense="PastCont" dependency="Indep" person="Base" />
  <tenseForm default="múirínínn" tense="PastCont" dependency="Indep" person="Sg1" />
  <tenseForm default="múiríníteá" tense="PastCont" dependency="Indep" person="Sg2" />
  <tenseForm default="múirínímis" tense="PastCont" dependency="Indep" person="Pl1" />
  <tenseForm default="múirínídís" tense="PastCont" dependency="Indep" person="Pl3" />
  <tenseForm default="múirínítí" tense="PastCont" dependency="Indep" person="Auto" />
  <tenseForm default="múiríníodh" tense="PastCont" dependency="Dep" person="Base" />
  <tenseForm default="múirínínn" tense="PastCont" dependency="Dep" person="Sg1" />
  <tenseForm default="múiríníteá" tense="PastCont" dependency="Dep" person="Sg2" />
  <tenseForm default="múirínímis" tense="PastCont" dependency="Dep" person="Pl1" />
  <tenseForm default="múirínídís" tense="PastCont" dependency="Dep" person="Pl3" />
  <tenseForm default="múirínítí" tense="PastCont" dependency="Dep" person="Auto" />
  <tenseForm default="múiríníonn" tense="PresCont" dependency="Indep" person="Base" />
  <tenseForm default="múiríním" tense="PresCont" dependency="Indep" person="Sg1" />
  <tenseForm default="múirínímid" tense="PresCont" dependency="Indep" person="Pl1" />
  <tenseForm default="múirínítear" tense="PresCont" dependency="Indep" person="Auto" />
  <tenseForm default="múiríníonn" tense="PresCont" dependency="Dep" person="Base" />
  <tenseForm default="múiríním" tense="PresCont" dependency="Dep" person="Sg1" />
  <tenseForm default="múirínímid" tense="PresCont" dependency="Dep" person="Pl1" />
  <tenseForm default="múirínítear" tense="PresCont" dependency="Dep" person="Auto" />
  <tenseForm default="múiríneoidh" tense="Fut" dependency="Indep" person="Base" />
  <tenseForm default="múiríneoimid" tense="Fut" dependency="Indep" person="Pl1" />
  <tenseForm default="múiríneofar" tense="Fut" dependency="Indep" person="Auto" />
  <tenseForm default="múiríneoidh" tense="Fut" dependency="Dep" person="Base" />
  <tenseForm default="múiríneoimid" tense="Fut" dependency="Dep" person="Pl1" />
  <tenseForm default="múiríneofar" tense="Fut" dependency="Dep" person="Auto" />
  <tenseForm default="múiríneodh" tense="Cond" dependency="Indep" person="Base" />
  <tenseForm default="múiríneoinn" tense="Cond" dependency="Indep" person="Sg1" />
  <tenseForm default="múiríneofá" tense="Cond" dependency="Indep" person="Sg2" />
  <tenseForm default="múiríneoimis" tense="Cond" dependency="Indep" person="Pl1" />
  <tenseForm default="múiríneoidís" tense="Cond" dependency="Indep" person="Pl3" />
  <tenseForm default="múiríneofaí" tense="Cond" dependency="Indep" person="Auto" />
  <tenseForm default="múiríneodh" tense="Cond" dependency="Dep" person="Base" />
  <tenseForm default="múiríneoinn" tense="Cond" dependency="Dep" person="Sg1" />
  <tenseForm default="múiríneofá" tense="Cond" dependency="Dep" person="Sg2" />
  <tenseForm default="múiríneoimis" tense="Cond" dependency="Dep" person="Pl1" />
  <tenseForm default="múiríneoidís" tense="Cond" dependency="Dep" person="Pl3" />
  <tenseForm default="múiríneofaí" tense="Cond" dependency="Dep" person="Auto" />
  <moodForm default="múiríníodh" mood="Imper" person="Base" />
  <moodForm default="múiríním" mood="Imper" person="Sg1" />
  <moodForm default="múirínigh" mood="Imper" person="Sg2" />
  <moodForm default="múirínímis" mood="Imper" person="Pl1" />
  <moodForm default="múirínígí" mood="Imper" person="Pl2" />
  <moodForm default="múirínídís" mood="Imper" person="Pl3" />
  <moodForm default="múirínítear" mood="Imper" person="Auto" />
  <moodForm default="múiríní" mood="Subj" person="Base" />
  <moodForm default="múirínímid" mood="Subj" person="Pl1" />
  <moodForm default="múirínítear" mood="Subj" person="Auto" />
</verb>
